【裁判字號】    99,易,1804
【裁判日期】    990628
【裁判案由】    賭博
【裁判全文】
臺灣臺中地方法院刑事判決              99年度易字第1804號
公  訴  人  臺灣臺中地方法院檢察署檢察官
被      告  丁○○
            甲○○
            乙○○
上列被告等因賭博案件，經檢察官聲請以簡易判決處刑（99年度
速偵字第1683號），本院豐原簡易庭認為不得以簡易判決處刑（
99年度豐簡字第342號），移由本院刑事庭改依通常程序審理，
本院判決如下：
    主    文
丁○○共同犯賭博罪，處罰金新臺幣貳萬元，如易服勞役，以新
臺幣壹仟元折算壹日。扣案如附表編號1至5所示之物均沒收。
甲○○、乙○○犯賭博罪，各處罰金新臺幣陸仟元，如易服勞役
，均以新臺幣壹仟元折算壹日。
    犯罪事實
一、丁○○自民國99年4月初某日起，受僱於姓名、年籍均不詳
    之成年人，在臺中縣潭子鄉○○路○段69號之「一路便利商
    店」擔任店員；由該姓名、年籍均不詳之成年人在上開公眾
    得出入之場所內，擺設賭博性電子遊戲機「海洋世界景品販
    賣機」4臺（含IC板4塊）、「獵殺行動景品販賣機」3臺（
    含IC板3塊）、「金吉祥景品販賣機」2臺（含IC板2塊），
    丁○○即與該姓名、年籍均不詳之成年人共同基於反覆實施
    賭博之犯意聯絡，聚集不特定多數人以上開機臺與之互相對
    賭，並由丁○○負責現場洗分及幫客人兌換現金等工作。賭
    博方式為賭客先以新臺幣（下同）10元兌換代幣1枚之方式
    向丁○○兌換代幣，再將代幣投入欲賭玩之機臺，機臺內即
    顯示1枚代幣10分之分數，而後再押注分數賭玩，如押中，
    可得不特定倍數之分數，未押中則投入代幣即為機臺沒入，
    沒入之金錢歸該姓名年籍不詳之成年人所有，賭玩結束時，
    賭客可將機臺上之積分以1比1之比例向丁○○洗分，兌換現
    金。適賭客乙○○於99年4月28日中午12許及甲○○於99年4
    月28日下午4時許，先後進入「一路便利商店」，並分別基
    於在上開公共場所賭博財物之犯意，把玩店內機臺，嗣警於
    同日下午5時40分許，持搜索票入內搜索而當場查獲丁○○
    正兌換現金予甲○○，而查悉上情，並扣得當場賭博之上開
    電子遊戲機共9臺（共含IC板9塊）、櫃檯內賭資9740元、機
    臺內賭資6210元、供賭客洗分之現金1700元及姓名年籍不詳
    之成年人所有供上開賭博用之機臺洗分用消磁磁鐵1個，及
    與前開賭博犯行無關之監視器電腦主機1臺、監視器電腦螢
    幕1臺、監視器3個。
二、案經臺中縣警察局豐原分局報告臺灣臺中地方法院檢察署檢
    察官偵查起訴。
    理    由
一、訊據被告丁○○、甲○○、乙○○對於前揭犯罪事實均供承
    不諱，並有臺中縣警察局督察室維新小組搜索、扣押筆錄、
    扣押物品目錄表、查扣賭博性電動玩具暫存保管條、現場搜
    索照片在卷及扣案之電子遊戲機共9臺（共含IC板9塊）可憑
    。核被告丁○○、甲○○、乙○○之自白均與事實相符，本
    案事證明確，應依法論科。
二、核被告丁○○、甲○○、乙○○所為，均係犯刑法第266條
    第1項前段之在公眾得出入之場所賭博財物罪。被告丁○○
    與姓名年籍不詳之成年人就上開犯行，有犯意聯絡及行為分
    擔，為共同正犯。又姓名年籍不詳之成年人在「一路便利商
    店」擺放機台，被告丁○○自99年4月初某日起至查獲止，
    受僱於該姓名年籍不詳之成年人而為賭客兌換代幣、洗分，
    與賭客對賭之賭博行為，其行為本質上具有反覆、延續性行
    為之特徵，於刑法評價上，應認係集合多數犯罪行為而成立
    獨立犯罪之集合犯，而僅論以包括一罪。爰審酌被告丁○○
    受僱於姓名年籍不詳之成年人，擺放機台與不特定賭客對賭
    ，被告甲○○、乙○○為賭博行為，均敗壞社會善良風氣，
    並考量被告丁○○、甲○○、乙○○於犯後均坦承犯行，態
    度良好等一切情狀，分別量處如主文所示之刑，並均諭知易
    服勞役之折算標準。扣案如附表編號1所示之電子遊戲機9臺
    （共含IC板9塊）、如附表編號2、3、4所示之現金共計1萬7
    650元，分別係當場賭博之器具與在賭檯或兌換籌碼處之財
    物，不問屬於犯人與否，均應依刑法第266條第2項之規定宣
    告沒收。另扣案之如附表編號5所示之機臺洗分用消磁磁鐵1
    個，係經營「一路便利商店」之姓名不詳成年人所有供其與
    被告丁○○與賭客賭博時所用之物，業據被告丁○○陳明在
    卷，應依刑法第38條第1項第2款之規定宣告沒收之。至扣案
    如附表編號6至8所示之監視器電腦主機1臺、電腦螢幕1臺、
    監視器3個，雖裝設於放置電子遊戲機臺之房間，然尚查無
    證據足證係被告丁○○等人犯賭博罪所用之物且非屬違禁物
    ，爰均不予宣告沒收，附此敘明。
三、聲請意旨雖以被告丁○○前開行為，另涉犯刑法第268條之
    意圖營利供給賭博場所及意圖營利聚眾賭博罪嫌。惟按供給
    賭博場所或聚眾賭博罪之成立，除行為人主觀上之營利意圖
    之外，其營利之來源必與供給賭博場所或聚眾賭博之客觀構
    成要件行為相結合，始克當之，即單純因供給賭博場所或聚
    眾賭博而牟利，諸如抽頭，或變相以收取清潔費、茶水費等
    名目為之；倘獲利之來源乃取決於賭博本身之輸贏，乃仰賴
    賭博之射倖性與或然率，即是否輸贏仍在未定，自應成立刑
    法第26 6條之賭博罪，而非該當刑法第268條之罪。另在店
    家擺設電子遊戲機具供人玩賭，縱依該機器之設計結構，店
    家之勝率較高，惟其輸贏之或然率仍屬不確定，其性質係以
    該機器代替自己，與人在公眾得出入之場所賭博，與意圖營
    利供給賭博場所或聚眾賭博，係由他人賭博不同，且擺設電
    子遊戲機具供人玩樂，店家仍係憑偶然之事實以決定財物之
    得喪，並無何從中抽取金錢圖利之情形，與刑法第268條意
    圖營利之要件尚屬有間（臺灣高等法院臺中分院99年度上易
    字第539號判決意旨參照）。經查，被告丁○○否認有抽頭
    或另行收取費用之情，被告甲○○、乙○○於本院亦供稱，
    除投幣把玩遊戲機臺外，並無另外交付任何費用給被告丁○○等語（見本院準備程序筆錄第3頁），且依卷內資料，並
    無其他證據足資證明被告丁○○與真實姓名年籍不詳之成年
    人除共同在上址店內擺設電子遊戲機與不特定賭客賭博財物
    外，有向賭客收取提供場所之租金或茶水費、清潔費等（即
    「抽頭」），顯僅係以該等機器代替被告，與人在公眾得出
    入之場所賭博，故尚難認其具有刑法第268條之所謂營利意
    圖。
    聲請意旨認被告丁○○此部分涉犯意圖營利供給賭博場所罪
    及意圖營利聚眾賭博罪尚有未合。此外，復無其他積極證據
    ，足證被告丁○○有意圖營利之行為，惟聲請意旨認此部分
    與前揭論罪科刑部分有想像競合之裁判上一罪關係，爰不另
    為被告丁○○無罪之諭知，併此敘明。
據上論斷，應依刑事訴訟法第452條、第299條第1項前段，刑法
第28條、第266條第1項前段、第2項、第42條第3項、第38條第1
項第2款、第3款，刑法施行法第1條之1，判決如主文。
本案經檢察官丙○○到庭執行職務。
中    華    民    國    99    年     6    月    28    日
                  刑事第三庭    法  官  李慧瑜
以上正本證明與原本無異。
如不服本判決應於收受判決後10日內向本院提出上訴書狀，並應
敘述具體理由；其未敘述上訴理由者，應於上訴期間屆滿後20日
內向本院補提理由書（均須按他造當事人之人數附繕本）「切勿
逕送上級法院」。
                                書記官  張雅慧
中    華    民    國    99    年     6    月    28    日
附錄論罪科刑法條
中華民國刑法第266條
在公共場所或公眾得出入之場所賭博財物者，處 1 千元以下罰金
。但以供人暫時娛樂之物為賭者，不在此限。
當場賭博之器具與在賭檯或兌換籌碼處之財物，不問屬於犯人與
否，沒收之。
附表：
┌───┬───────────┬──────┐
│編號  │扣案物品名稱          │數量        │
├───┼───────────┼──────┤
│  1   │電子遊戲機臺          │9臺（共含IC │
│      │                      │卡9塊）     │
├───┼───────────┼──────┤
│  2   │櫃檯內之賭資          │9740元      │
├───┼───────────┼──────┤
│  3   │機臺內之賭資          │6210元      │
├───┼───────────┼──────┤
│  4   │供賭客洗分之現金      │1700元      │
├───┼───────────┼──────┤
│  5   │機臺洗分用消磁磁鐵    │1個         │
├───┼───────────┼──────┤
│  6   │監視器電腦主機        │1臺         │
├───┼───────────┼──────┤
│  7   │監視器電腦螢幕        │1臺         │
├───┼───────────┼──────┤
│  8   │監視器                │3個         │
└───┴───────────┴──────┘

司法院資訊處製作；財團法人民間司法改革基金會備份。
